【裁判字號】    99,裁,3043
【裁判日期】    991202
【裁判案由】    土地增值稅
【裁判全文】
最  高  行  政  法  院  裁  定
                                      99年度裁字第3043號
聲  請  人  梁石祥
上列聲請人因與相對人桃園縣政府地方稅務局間土地增值稅事件
，對於中華民國98年10月8日本院98年度裁字第2446號裁定，聲
請再審，本院裁定如下：
    主  文
再審之聲請駁回。
再審訴訟費用由聲請人負擔。
    理  由
一、按對於終審法院之裁定有所不服，除合於法定再審原因得聲
    請再審外，不容以其他之方法聲明不服，故不服終審法院之
    裁定而未以聲請再審之程序為之者，仍應視其為再審之聲請
    ，而依聲請再審程序調查裁判。本件聲請人提出行政訴訟再
    審狀對於本院確定裁定聲明不服，依上說明，仍應視其為再
    審之聲請，而依聲請再審程序調查裁判。次按對於確定裁定
    聲請再審，應依行政訴訟法第283條準用第277條第1項第4款
    之規定表明再審理由，此為必須具備之程式。所謂表明再審
    理由，必須指明確定裁定有如何合於再審理由之具體情事，
    始為相當。倘僅泛言有何條款之再審事由，而無具體情事者
    ，尚難謂已合法表明再審理由。如未表明再審理由，法院無
    庸命其補正。
二、本件聲請人因與相對人間土地增值稅事件，經臺北高等行政
    法院民國（下同）96年度訴字第1123號判決（下稱原審判決
    ）駁回後，提起上訴，經本院98年度裁字第2446號裁定（下
    稱原確定裁定）以其上訴不合法為由予以駁回。聲請人不服
    ，主張原確定裁定有行政訴訟法第273條第1項第1款所定之
    事由，對之聲請再審。其聲請意旨略以：相對人依財政部94
    年3月17日台財稅字第09404517050號令釋（下稱財政部94年
    令釋），以66年10月2日即第1次規定坐落桃園縣桃園市○○
    段776地號土地（下稱系爭土地）地價之日為系爭土地持有
    期間之起算日，至95年5月11日申報系爭土地移轉現值止，
    持有系爭土地期間為28年，不符土地稅法第33條第8項規定
    為由，逕依土地稅法第33條第6項規定減徵土地增值稅作成
    原處分。惟系爭土地持有期間之起算時點，原確定裁定有應
    適用而不適用民法第758條、土地法第43條規定之錯誤，且
    有不應適用而適用財政部94年令釋之錯誤。況且財政部於99
    年5月6日台財稅字第09904041650號令釋中明文「第1次規定
    地價前取得所有權之土地，於適用土地稅法第33條規定減徵
    土地增值稅時，其持有土地期間之起算時點，依民法第758
    條及第759條規定認定」，益證財政部94年令釋與司法院釋
    字第620、622、625、674號解釋意旨及憲法第19條租稅法律
    主義及法律保留原則有違。聲請人係於99年5月7日知悉前開
    聲請再審之事由，於知悉之日起30日內聲請再審等語，為其
    再審理由。經核其行政訴訟再審狀所載內容，無非就前訴訟
    程序之實體爭議事項而為指摘，而對於原確定裁定以其未具
    體指摘原審判決有如何違背法令，應認其上訴為不合法為由
    予以駁回乙節，究有如何合於行政訴訟法第273條第1項第1
    款規定之具體情事，則未據敘明，依首揭規定及說明，其再
    審之聲請自非合法，本院無庸命其補正，應予駁回。
三、據上論結，本件聲請為不合法。依行政訴訟法第283條、第
    278條第1項、第104條、民事訴訟法第95條、第78條，裁定
    如主文。
中    華    民    國    99    年    12    月    2     日
                    最高行政法院第三庭
                        審判長法官  劉  鑫  楨
                              法官  黃  淑  玲
                              法官  吳  慧  娟
                              法官  曹  瑞  卿
                              法官  林  金  本

以  上  正  本  證  明  與  原  本  無  異
中    華    民    國    99    年    12    月    3     日
                              書記官  莊  俊  亨

司法院資訊處製作；財團法人民間司法改革基金會備份。
